臺灣臺北地方法院民事判決　　　　　　　　　　　　　九十三年度訴字第八八一號
　　原　　　告　合作金庫銀行股份有限公司
　　法定代理人　甲○○
　　訴訟代理人　乙○○
　　被　　　告　丙○○
右當事人間請求清償借款事件，本院於中華民國九十三年三月三十日言詞辯論終結，
判決如左：
    主    文
被告應給付原告新台幣貳佰玖拾捌萬伍仟零肆拾元，及其中新台幣貳佰柒拾肆萬捌仟
柒佰玖拾壹元部分，自民國九十二年十一月一日起至清償日止，按週年利率百分之八
點六計算之利息，暨按上開利率百分之二十計付違約金。
訴訟費用由被告負擔。
    事      實
甲、原告方面：
一、聲明：如主文所示。
二、陳述：被告丙○○於民國八十四年四月十二日任訴外人周紀麵向原告借款新台幣
    （下同）三百零二萬元之連帶保證人，約定借款清償期為一百零四年四月十二日
    ，上開借款利率依原告基本放款利率變動而調整，本金及利息自八十四年五月十
    二日起以每一個月為一期共分二百四十期本息平均攤還，如有逾期償還情事，其
    逾期在六個月內者按上開利率百分之十，逾期超過六個月者，按上開利率百分之
    二十計付違約金。詎訴外人周紀麵借款後，未依約清償，致喪失期限利益，原告
    乃依約聲請拍賣訴外人周紀麵提供之抵押物，惟僅獲分配款一百零二萬八千三百
    二十四元，該款沖抵執行費用三萬四千六百六十六元，及至九十二年十月三十一
    日止之違約金一十九萬一千七百零七元，利息八十萬一千九百五十一元後，尚積
    欠本金二百九十八萬五千零四十二元及其中二百七十四萬八千七百九十一元部分
    自九十二年十一月一日起至清償日止之利息及違約金，未為清償，爰依連帶保證
    之法律關係訴請被告依約清償如訴之聲明。
三、證據：提出借據、台灣士林地方法院民事執行處通知書、放款貸放登錄單、繳款
    明細表、基本放款利率變動表各一件（以上均為影本）為證。
乙、被告方面：
壹、聲明：原告之訴駁回。
貳、陳述：借據上之簽名是伊親簽，當時伊與訴外人周紀麵是同事，兩人都買預售屋
    ，所以辦理貸款時就互相作保，目前伊還在繳貸款，無力清償。
        理    由
一、本件原告起訴主張之事實，業據其提出借據、台灣士林地方法院民事執行處通知
    書、放款貸放登錄單、繳款明細表、基本放款利率變動表等件為證，且為被告所
    不爭執，自堪信為真實。
二、按借用人應於約定期間內，返還與所借用物種類、品質、數量相同之物。又稱保
    證者，謂當事人約定，一方於他方之債務人不履行債務時，由其代負履行責任之
    契約；又保證債務，除契約另有訂定外，包含主債務之利息、違約金、損害賠償
    及其他從屬於主債務之負擔；另連帶債務之債權人，得對債務人中之一人或數人
    或全體同時或先後請求全部或一部之給付；民法第四百七十八條、第七百三十九
    條、第七百四十條、第二百七十三條第一項分別定有明文。本件訴外人周紀麵積
    欠上開借款未為清償，而被告為訴外人周紀麵借款債務之連帶保證人卻未履行保
    證責任，從而，原告依連帶保證契約請求被告給付如主文第一項所示之本金、利
    息、違約金為有理由，應予准許。
三、結論：本件原告之訴為有理由，依民事訴訟法第七十八條，判決如主文。
中　　　華　　　民　　　國　　九十三　　年　　　三　　　月　　三十一　　日
                              民事第四庭  法  官  周玫芳
右為正本係照原本作成
如對本判決上訴，須於判決送達後廿日內向本院提出上訴狀
中　　　華　　　民　　　國　　九十三　　年　　　三　　　月　　三十一　　日
                                          書記官  郭麗琴
